【裁判字號】    99,台上,4506
【裁判日期】    990715
【裁判案由】    違反毒品危害防制條例等罪
【裁判全文】
最高法院刑事判決            九十九年度台上字第四五０六號
上  訴  人  甲○○
上列上訴人因違反毒品危害防制條例等罪案件，不服台灣高等法
院台中分院中華民國九十九年五月七日第二審判決（九十九年度
上訴字第二八七號，起訴案號：台灣彰化地方法院檢察署九十八
年度偵字第四０五一號），提起上訴，本院判決如下：
    主  文
上訴駁回。
    理  由
按刑事訴訟法第三百七十七條規定：上訴於第三審法院，非以判
決違背法令為理由，不得為之；是提起第三審上訴，應以原判決
違背法令為理由，係屬法定要件。如果上訴理由書狀並未依據卷
內訴訟資料具體指摘原判決不適用何種法則或如何適用不當，或
所指摘原判決違法情事，顯與法律規定得為第三審上訴理由之違
法情形不相適合時，均應認其上訴為違背法律上之程式，予以駁
回。原判決說明依刑事訴訟法第三百五十條、第三百六十一條、
第三百六十二條、第三百六十七條規定，不服地方法院之第一審
判決而上訴者，須提出上訴書狀，並應敘明具體理由，為上訴必
備之程式；其所提出之書狀未敘述上訴理由，或僅曾以言詞陳述
上訴理由者，均應於上訴期間屆滿後二十日內補提理由書於第一
審法院。第一審法院經形式審查，認逾期未補提上訴理由者，應
定期間先命補正，逾期未補正者，為上訴不合法律上之程式，應
以裁定駁回。倘已提出上訴理由，但所提非屬具體理由者，則由
第二審法院以上訴不合法律上之程式，判決駁回。而所謂具體理
由，必係依據卷內既有訴訟資料或提出新事證，指摘或表明第一
審判決有何採證認事、用法或量刑等足以影響判決本旨之不當或
違法，而構成應予撤銷之具體事由，始克當之。倘僅泛言原判決
認定事實錯誤、違背法令、量刑失之過重、過輕，而未依上揭意
旨指出具體事由，或形式上雖已指出具體事由，然該事由縱使屬
實，亦不足以認為原判決有何不當或違法者（例如：對不具有調
查必要性之證據，法院未依聲請調查亦未說明理由，或援用證據
不當，但除去該證據仍應為同一事實之認定），皆難謂係具體理
由，俾與第二審上訴制度旨在請求第二審法院撤銷、變更第一審
不當或違法之判決，以實現個案救濟之立法目的相契合，並節制
濫行上訴。本件第一審認定上訴人甲○○有販賣第一級毒品海洛
因二次犯行，分別論其以販賣第一級毒品二罪刑 (各罪主刑，經
定應執行之刑有期徒刑十六年六月)。上訴人提起第二審上訴，
其上訴理由略謂：證人梁銘松於審理中已更易其證詞，謂並未交
付任何價金予伊，第一審法院並無其他補強證據，卻援採該證人
警詢及偵查中之證詞，而為判斷，顯與事實不符等語。上訴理由
既未依據卷內所有訴訟資料或提出新事證，指摘或表明第一審判
決採證、認事及量刑有何不當或違法，而構成應予撤銷之具體事
由，依上開說明，難謂已敘明具體理由，其上訴不合法律上之程
式，乃不經言詞辯論，逕以判決駁回。從形式上觀察，原判決並
無何違背法令情形。上訴人提起第三審上訴，其上訴理由係略稱
：原判決僅憑伊與梁銘松之通訊監察譯文，即推測伊有販賣海洛
因犯行，而梁銘松關於有無交付價金之證詞先後非一，此攸關伊
究係販賣毒品或僅單純轉讓毒品犯行之判斷，原判決未再傳喚梁
銘松予以調查釐清，併嫌調查未盡。況伊與梁銘松並無深厚情誼
，梁銘松應無刻意迴護而更易前詞之理云云。惟原審係以上訴人
在第二審之上訴不合法律上程式，予以駁回，並未就實體事項為
審理。而第三審為法律審，僅在審查第二審判決有無違背法令。
上訴人上訴意旨，均係對實體事項為爭執，並非針對原審之程序
判決違背法令執為指摘，要難認係適法之第三審上訴理由。其上
訴違背法律上之程式，應予駁回。
據上論結，應依刑事訴訟法第三百九十五條前段，判決如主文。
中    華    民    國  九十九  年    七    月   十五   日
                      最高法院刑事第八庭
                          審判長法官  洪  文  章
                                法官  王  居  財
                                法官  郭  毓  洲
                                法官  黃  梅  月
                                法官  邱  同  印
本件正本證明與原本無異
                                      書  記  官
中    華    民    國  九十九  年    七    月   二十   日
                                                     ｍ

司法院資訊處製作；財團法人民間司法改革基金會備份。
